【裁判字號】    90,簡上,50
【裁判日期】    901003
【裁判案由】    傷害
【裁判全文】
臺灣基隆地方法院刑事判決                            九十年度簡上字第五十號
    上  訴  人  臺灣基隆地方法院檢察署檢察官
    被      告  乙○○
右列上訴人因傷害案件，不服本院瑞芳簡易庭九十年度瑞簡字第二八號，中華民國九
十年六月二日第一審判決（聲請案號：九十年度偵字第一○九一號），提起上訴，本
院第二審合議庭判決如左：
    主  文
原判決撤銷。
乙○○傷害人之身體，處有期徒刑參月，如易科罰金以貳佰元折算壹日。
板手壹把沒收。
    事  實
一、乙○○於民國九十年二月十一日下午七時許，在臺北縣瑞芳鎮○○路六十號前，
    因不滿所搭載乘客甲○○之友人酒後不勝酒力，在其車上嘔吐，就支付洗車費問
    題雙方發生口角，乙○○竟基於普通傷害之犯意，以其所有供拆卸輪胎使用之板
    手毆打甲○○，致甲○○受有左側腋下挫傷及擦傷、左側肘部擦傷、背部多處挫
    傷及擦傷、右側頭部裂傷、右側肘部挫傷及擦傷等普通傷害。
二、案經被害人甲○○訴由臺北縣警察局瑞芳分局報請基隆地方法院檢察署檢察官聲
    請簡易判處決處刑。
    理  由
一、按被告經合法傳喚，無正當之理由不到庭者，得不待其陳述，逕行判決，刑事訴
    訟法第四百五十五條之一第三項、第三百七十一條定有明文；本案被告乙○○經
    合法傳喚，有送達證書在證足憑，其無正當之理由不到庭，本院爰依上揭規定，
    為一造缺席之判決，合先敘明。
二、被告乙○○經合法傳喚未到庭，於審判期日言詞辯論時未為答辯，惟其於審判期
    日前之準備程序對右揭事實坦承不諱，核與被害人甲○○於偵、審中所訴情節相
    符，而被害人受有如事實欄所述之傷害，亦有財團法人臺灣區煤礦礦工福利委員
    會瑞芳醫院出具之診斷證明書在卷可稽，本案事證明確，被告犯行洵堪認定，應
    依法論科。
三、核被告所為，係犯刑法第二百七十七條第一項之普通傷害罪。原審以被告罪證明
    確，援引刑法第二百七十七條第一項、第四十一條第一項，罰金罰鍰提高標準條
    例第一條前段、第二條，量處被告有期徒刑三月，並諭知易科罰金之折算標準，
    量刑可謂適當，上訴人上訴意旨指原審量刑過輕，應認為無理由。惟被告於犯罪
    時所使用拆卸輪胎之板手，為其所有供犯罪所用之物，尚在被告持有之中，此據
    被告於九十年八月二十四日本院調查時供明在卷，原審未於裁判時宣告沒收，尚
    有未合，應由本院予以撤銷改判。爰審酌被告之生活狀況、品行、其犯罪之動機
    、目的、手段、犯罪所生之損害及犯罪後尚未與被害人和解並賠償其損害之態度
    ，量處如主文所示之刑，並諭知易科罰金之折算標準。板手一把，係被告所有供
    犯罪所用之物，此經被告供明在卷，應依法宣告沒收。
據上論斷，應依刑事訴訟法第四百五十五條之一第三項、第三百六十九條第一項前段
、第二百九十九條第一項前段，刑法第二百七十七條第一項、第三十八條第一項第二
款、第四十一條第一項、罰金罰緩提高標準條例第一條前段、第二條，判決如主文。
本案經檢察官劉嶽承到庭執行職務。
中      華      民      國      九十      年      十      月      三    日
                                      臺灣基隆地方法院刑事第三庭
                                            審判長法  官  林火炎
                                                  法  官  姚貴美
                                                  法  官  陳培仁
右正本證明與原本無異。
本判決不得上訴。
                      書記官  明祖斌
中      華      民      國      九十      年      十      月      五    日
附錄論罪法條
刑法第二百七十七條第一項：
傷害人之身體或健康者，處三年以下有期徒刑，拘役或一千元以下罰金。


司法院資訊處製作；財團法人民間司法改革基金會備份。
